pl: Żywność, napoje i tytoń > Napoje > Gorąca czekolada: Proszek kakaowy; Kule do gorącej czekolady; Mieszanki do przyrządzania gorącej czekolady; Mleko słodowe; Czekolada na gorąco gotowa do spożycia
de: Nahrungsmittel, Getränke & Tabak > Getränke > Kakao: Kakaopulver; Trinkschokoladen-Bomben; Mischungen für heiße Schokolade; Malzmilch; Trinkfertige heiße Schokolade
en: Food, Beverages & Tobacco > Beverages > Hot Chocolate: Cocoa Powder; Hot Chocolate Bombs; Hot Chocolate Mixes; Malted Milk; Ready-To-Drink Hot Chocolate
th: อาหาร เครื่องดื่ม และยาสูบ > เครื่องดื่ม > ช็อกโกเลตร้อน: ผงโกโก้; ฮอตช็อกโกแลตบอมบ์; เครื่องดื่มช็อกโกแลตร้อน; นมมอลต์; ช็อกโกแลตร้อนพร้อมดื่ม
nl: Eten, drinken en tabak > Drinken > Warme chocolademelk: Cacaopoeder; Chocolademelk-bommen; Mixen voor warme chocolademelk; Gemoute melk; Kant-en-klare warme chocolademelk
el: Τρόφιμα, ποτά & προϊόντα καπνού > Ποτά > Ζεστή σοκολάτα: Σκόνη κακάο; Βόμβες ζεστής σοκολάτας; Μείγματα ζεστής σοκολάτας; Γάλα εμπλουτισμένο με βύνη; Έτοιμη προς κατανάλωση ζεστή σοκολάτα
zh-TW: 食物、飲料和菸草 > 飲料 > 熱巧克力: 可可粉; 熱可可炸彈; 綜合熱可可粉; 麥乳精; 即飲熱巧克力
pt-PT: Comida, bebidas e tabaco > Bebidas > Chocolate quente: Cacau em pó; Bombas de chocolate quente; Misturas de chocolate quente; Leite maltado; Chocolate quente pronto a beber
hr-HR: Hrana, piće i duhan > Pića > Vruća čokolada: Kakao u prahu; Bombe za vruće čokoladu; Mješavine za vruću čokoladu; Bijela kava; Vruća čokolada spremna za piće
pt-BR: Alimentos, bebidas e tabaco > Bebidas > Chocolate quente: Cacau em pó; Bombas de chocolate quente; Misturas de chocolate quente; Leite maltado; Chocolate quente pronto para beber
ro-RO: Alimente, băuturi și tutun > Băuturi > Ciocolată caldă: Pudră de cacao; Bombe de ciocolată caldă; Amestecuri pentru ciocolată caldă; Lapte cu malț; Ciocolată caldă gata de consumat
tr: Yiyecek, İçecekler ve Tütün Mamülleri > Alkollü ve Alkolsüz İçecekler > Sıcak Çikolata: Kakao Tozu; Sıcak çikolata bombaları; Sıcak Çikolata Karışımları; Maltlı Süt; İçmeye Hazır Sıcak Çikolata
bg-BG: Храна, напитки и тютюневи изделия > Напитки > Горещ шоколад: Какао на прах; Бомби за горещ шоколад; Смеси за горещ шоколад; Малцово мляко; Готов за пиене горещ шоколад
da: Fødevarer, drikkevarer og tobak > Drikkevarer > Varm chokolade: Kakaopulver; Kakaobomber; Varm chokoladeblandinger; Maltet mælk; Drikkeklar varm chokolade
sv: Mat, dryck och tobak > Drycker > Varm choklad: Kakaopulver; Varm choklad-bomber; Varmchokladblandningar; Maltmjölk; Drickfärdig varm choklad
cs: Jídlo, pití a tabák > Nápoje > Horká čokoláda: Kakaový prášek; Čokoládové bomby; Směsi pro horkou čokoládu; Sladové mléko; Hotové horké čokolády
ko: 식품/음료/담배 > 음료 > 핫초코: 코코아 분말; 핫 초콜릿 밤; 핫초코 믹스; 맥아우유; 바로 마실 수 있는 핫 초콜릿
ja: 食品・飲料 > 飲料 > ココア: ココアパウダー; ホットチョコレートボム; ココアミックス; 麦芽ミルク; すぐに飲めるホットチョコレート
hu: Élelmiszerek, italok és dohányáru > Italok > Forró csokoládé: Kakaópor; Forrócsoki-bombák; Forrócsokoládé-keverékek; Malátázott tej; Fogyasztásra kész forró csokoládé
lt-LT: Maistas, gėrimai ir tabakas > Gėrimai > Karštas Šokoladas: Kakavos milteliai; Karšto šokolado bombos; Karšto šokolado mišiniai; Salyklinis pienas; Paruoštas gerti karštas šokoladas
it: Cibo, bevande e tabacco > Bevande > Cioccolata calda: Cocoa Powder; Bombe di cioccolata calda; Miscele per cioccolata calda; Latte e malto in polvere; Cioccolata calda pronta da bere
sk-SK: Potraviny, nápoje a tabakové výrobky > Nápoje > Horúca čokoláda: Kakaový prášok; Čokoládové guličky; Zmesi horúcej čokolády; Sladové mlieko; Horúca čokoláda pripravená na pitie
sl-SI: Hrana, pijača in tobak > Pijače > Vroča čokolada: Kakav v prahu; Vroče čokoladne bombice; Mešanice za vročo čokolado; Sladno mleko; Vroča čokolada, pripravljena za pitje
fr: Alimentation, boissons et tabac > Boissons > Chocolat chaud: Poudre de cacao; Bombes de chocolat chaud; Mélanges de chocolat chaud; Lait malté; Chocolat chaud prêt à boire
nb: Mat, drikkevarer og tobakk > Drikkevarer > Varm sjokolade: Kakaopulver; Kakaobomber; Varme sjokoladeblandinger; Maltet melk; Drikkeklar varm sjokolade
vi: Thực phẩm, đồ uống và thuốc lá > Đồ uống > Sô cô la nóng: Bột ca cao; Bom sô-cô-la nóng; Hỗn hợp sô cô la nóng; Sữa mạch nha; Sô cô la nóng pha sẵn
es: Alimentación, bebida y tabaco > Bebidas > Chocolate caliente: Cacao en polvo; Bombas de chocolate caliente; Mezclas de chocolate caliente; Leche malteada; Chocolate caliente listo para beber
ru: Продукты, напитки и табачные изделия > Напитки > Горячий шоколад: Какао-порошок; Бомбочки для горячего шоколада; Смеси для горячего шоколада; Солодовое молоко; Готовый к употреблению горячий шоколад
fi: Ruoka, juoma ja tupakkatuotteet > Juomat > Kaakao: Kaakaojauhe; Kaakaopommit; Kaakaosekoitukset; Mallasmaito; Kaakaojuomat
zh-CN: 饮食/烟酒 > 饮料/饮品 > 热巧/可可饮料: 可可粉; 热可可炸弹; 热巧克力混合物; 麦乳精; 即饮热巧克力